【裁判字號】    99,上易,992
【裁判日期】    990701
【裁判案由】    贓物等
【裁判全文】
臺灣高等法院刑事判決                 99年度上易字第992號
上  訴  人
即  被  告  丙○○
上列上訴人因贓物等案件，不服臺灣板橋地方法院99年度易字第
394號，中華民國99年3月17日第一審判決（起訴案號：臺灣板橋
地方法院檢察署98年度偵字第25588、28863、29474、30099號）
，提起上訴，本院判決如下：
    主  文
上訴駁回。
    理  由
一、按不服地方法院之第一審判決而上訴者，應向管轄第二審之
    高等法院為之。上訴書狀應敘述具體理由。上訴書狀未敘述
    上訴理由者，應於上訴期間屆滿後20日內補提理由書於原審
    法院，逾期未補提者，原審法院應定期間先命補正。第二審
    法院認為上訴書狀未敘述理由或上訴有第362條前段之情形
    者，應以判決駁回之。但其情形可以補正而未經原審法院命
    其補正者，審判長應定期間先命補正。刑事訴訟法第361條
    、第367條，分別定有明文。所謂不服第一審判決之具體理
    由，必係依據卷內既有訴訟資料或提出新事證，指摘或表明
    第一審判決有何採證認事、用法或量刑等足以影響判決本旨
    之不當或違法，而構成應予撤銷之具體事由，始克當之（例
    如：依憑證據法則具體指出所採證據何以不具證據能力，或
    依憑卷證資料，明確指出所為證據證明力之判斷如何違背經
    驗、論理法則）；倘僅泛言原判決認定事實錯誤、違背法令
    、量刑失之過重或輕縱，而未依上揭意旨指出具體事由，或
    形式上雖已指出具體事由，然該事由縱使屬實，亦不足以認
    為原判決有何不當或違法者（例如：對不具有調查必要性之
    證據，法院未依聲請調查亦未說明理由，或援用證據不當，
    但除去該證據仍應為同一事實之認定），皆難謂係具體理由
    ，俾與第二審上訴制度旨在請求第二審法院撤銷、變更第一
    審不當或違法之判決，以實現個案救濟之立法目的相契合，
    並節制濫行上訴（最高法院97年度臺上字第892號判決參照
    ）。是以上訴人之上訴書狀或補提之上訴理由書，雖有敘述
    上訴理由，惟並未具體敘述第一審判決有上述違法、不當情
    形，即與未敘述具體理由無異，其所為上訴，即不符合上訴
    之法定要件。
二、本件被告不服原判決，提起上訴，上訴理由略以：上訴人即
    被告固坦承購買之手機為贓物之事實，惟伊於購買時確不知
    手機為贓物，僅係過失犯。原審以被告於五年內故意犯贓物
    罪而論以累犯，尚有未洽。再被告於為警查獲前即自動取出
    毒品，於警詢時自首所有事實，於偵詢時亦自白犯罪，並配
    合驗尿，是否合於自首條件，亦請審酌，再被告家中父母老
    邁，又有一女就學中，請予自新機會，克盡人子、人父之責
    云云。
三、原判決以：
  (一)被告坦承，其明知TATUNG廠牌、TC666型號、序號為0000000
    00000000號之行動電話、SONY-ERICSSON廠牌、序號為00000
    0000000000號之行動電話及NOKIA廠牌、5200型號、序號為
    000000000000000號之行動電話（上開電話均為他人失竊之
    物），均為來路不明之物，竟仍基於買受贓物之犯意，於98
    年8月間之某日，在臺北縣永和市永福橋旁之跳蚤市場，以
    每支新台幣（下同）500元至1000元之代價同時買受之。認
    被告此部分所為，係犯刑法第349條第2項故買贓物罪。其為
    累犯，應依法加重其刑。
  (二)被告坦承持有第一級毒品海洛因，於98年9月16日10時30分
    許，在其位於臺北縣板橋市○○路○段87巷8號（鐵皮屋）之
    居處內為警查獲，扣得海洛因2包（共毛重：2.44公克，共
    淨重：1.76公克，驗餘純質共淨重：0.70公克）之事實。認
    被告此部分所為，係犯毒品危害防制條例第11條第1項之持
    有第一級毒品罪，其為累犯，應依法加重其刑。
  (三)審酌被告丙○○之素行、犯罪之動機、目的、手段、所生危
    害及犯罪後坦承犯行，態度良好等一切情狀，就持有第一級
    毒品、故買贓物罪，均量處有期徒刑3月，並定應執行刑為
    有期徒刑4月，暨諭知易科罰金之折算標準為以新台幣1000
    元折算一日。並就扣案海洛因諭知沒收銷燬、盛裝上開海洛
    因之外包裝袋沒收。
四、被告上訴：
  (一)就故買贓物罪部分，辯稱不知贓物云云，惟查，伊於偵查中
    已供稱：贓物部分我認罪，我確實知道我會買到贓物，但是
    我還是貪小便宜；原審審理中供稱：我承認故買贓物的罪，
    我當時確實有貪小便宜心態…（見偵25588號卷第128-129頁
    、原審卷第40頁），顯見其已認罪，是原審引用被告於警、
    偵詢、原審審理時之自白、扣案上開三支行動電話失主甲○
    ○、乙○○、丁○○之證述，認被告所犯為故買贓物罪。再
    故買贓物罪屬故意犯罪，是原審以被告曾受有期徒刑執行完
    畢，五年內故意再犯本罪，為累犯，依法加重其刑，並無不
    當，是被告上訴空言否認知悉上開物品為贓物云云，尚非具
    體理由。
  (二)就持有毒品罪部分，辯稱自行取出毒品為自首云云，惟查：
    本件係警持原審法院核發之98年度聲搜字第2860號搜索票，
    於98年9月16日10時，至臺北縣板橋市○○路○段87巷8號（
    鐵皮屋），搜索朱秀玲有關違反毒品及槍砲條例相關物品及
    其他違禁物時，被告在場，經搜索而扣得安非他命及本案之
    海洛因2包等情，有搜索票、搜索扣押筆錄在卷可稽（見偵
    28863號卷第23、24頁），並經被告於警詢時坦承，警方為
    上開搜索時，伊在場，警方當場在伊房間內查獲上開毒品等
    語（見同上卷第7頁），嗣被告於偵查及原審審理時均自白
    上開犯行，原審引用被告於警、偵詢、原審審理時之自白、
    扣案上開毒品經驗為海洛因之法務部調查局鑑定書，認被告
    犯持有第一級毒品罪，依上開被告為警查獲之過程可知，係
    警持搜索票查獲被告持有毒品後，被告自白犯行，並無證據
    顯示，被告在有偵查權人知悉其持有毒品犯行前自首，被告
    顯將自白誤為自首，而原審亦以其坦承犯行之犯後態度為量
    刑之參考，是被告上訴謂原審就其自首未為減刑云云，顯係
    誤解，自難謂具體理由。
  (三)末查，原審審酌被告一切情狀，就被告持有第一級毒品、故
    買贓物罪，均量處有期徒刑3月，並定應執行刑為有期徒刑4
    月，諭知以新台幣1000元折算一日之易科罰金之折算標準。
    被告以其家庭父母年邁、女兒就學中，原審所量刑度使其未
    能盡家庭責任云云，惟核原審量刑並無明顯過重，或違反比
    例原則之情，且已諭知易科罰金折算標準，被告並無必定須
    入監服刑之情，此部分上訴亦不屬對原判決有何具體指摘。
五、綜上所述，被告上訴理由，均非屬對原判決有何具體指摘，
    本件上訴顯不合法定程式應予駁回，並不經言詞辯論為之。
據上論斷，應依刑事訴訟法第367條前段、第372條，判決如主文
。
中    華    民    國    99    年    7    月    1     日
            刑事第十六庭審判長法  官  陳晴教
                              法  官  許增男
                              法  官  王敏慧
以上正本證明與原本無異。
不得上訴。
                              書記官  丁淑蘭
中    華    民    國    99    年    7     月    1     日
附錄：本案論罪科刑法條全文
中華民國刑法第349條
（普通贓物罪）
收受贓物者，處 3 年以下有期徒刑、拘役或 5 百元以下罰金。
搬運、寄藏、故買贓物或為牙保者，處 5 年以下有期徒刑、拘
役或科或併科 1 千元以下罰金。
因贓物變得之財物，以贓物論。
毒品危害防制條例第11條第1項
持有第一級毒品者，處 3 年以下有期徒刑、拘役或新臺幣 5 萬
元以下罰金。

司法院資訊處製作；財團法人民間司法改革基金會備份。
